臺灣高雄地方法院民事裁定　九十三年財管字第五四號
　　聲　請　人　內政部營建署
　　法定代理人　甲○○
　　代　理　人　丙○○
　　　　　　　　乙○○
右聲請人聲請指定遺產管理人事件，本院裁定如左：
    主      文
選任郭清寶律師為被繼承人丁○○之遺產管理人。
程序費用由被繼承人丁○○之遺產負擔。
    理      由
一、按繼承開始時，繼承人之有無不明者，由親屬會議於一個月內選定遺產管理人，
    並將繼承開始及選定遺產管理人之事由，向法院報明；無親屬會議或親屬會議未
    於前條所定期限內選定遺產管理人者，利害關係人或檢察官，得聲請法院選任遺
    產管理人，並由法院依前項規定為公示催告。民法第一千一百七十七條、第一千
    一百七十八條第二項分別定有明文。
二、本件聲請意旨略以：被繼承人丁○○（男，民國○○○年○月○○日生，身分證
    統一編號：Ｚ000000000號，住高雄縣永安鄉○○路光明十巷三十五之
    一號）前曾向聲請人（前身為臺灣省政府）申請國民住宅貸款，並設定抵押權予
    中華民國（前身為臺灣省），並登記管理機關為聲請人。詎丁○○於九十二年七
    月十三日死亡，其法定繼承人均已拋棄繼承權，致被繼承人丁○○之遺產無人繼
    承，亦不能依民法第一千一百七十七條選定遺產管理人，為此依法聲請選任丁○
    ○之遺產管理人，以利訴訟之進行。
三、經查：丁○○前向聲請人抵押貸款，迄今仍未全部清償等情，業據聲請人陳明在
    卷，並有臺灣土地銀行總法訟字第○九二○○二六六五五號函、高雄縣政府八七
    府宅企字第一八七○三號函、國民住宅貸款契約書、抵押權設定契約書、內政部
    營建署八八營署北管字第○五一一一四號及八八營署北財字第○五三三一九號函
    、臺灣省高雄縣土地登記簿、土地登記謄本、建物登記謄本、國民住宅貸款借據
    均影本在卷可佐。又丁○○確於九十二年七月十三日過逝，其法定繼承人均已拋
    棄繼承權等情，亦有除戶謄本、戶籍謄本、繼承系統表、臺灣高雄地方法院九十
    三雄院貴民切九十二繼一五三七字第二○九七七號、九十三雄院貴民切九十二繼
    一一九一字第四六六五號、九十三雄院貴民切九十二繼一三二三字第二五九○二
    號函附卷可稽，並經本院調閱九十二年度繼字第一一九一號、九十二年度繼字第
    一三二三號、九十二年度繼字第一五三七號卷證及被繼承人之稅務電子閘門財產
    所得調件明細表核閱無訛。本院依上開證據資料，堪信聲請人主張係為真實，且
    聲請人應為利害關係人，稽諸首開規定，應得提起本件聲請。又被繼承人丁○○
    既無任何繼承人，其親屬會議亦未於法定期限內選定遺產管理人，是本件符合民
    法第一千一百七十八條規定，應由本院選任被繼承人丁○○之遺產管理人。
四、本院審酌被繼承人丁○○之繼承人，即近親（含其配偶王淑茵、長女蔣季薇、長
    子蔣孝襄、父親蔣燕柱、母親蔣顏金枝、姐蔣芳珠、弟蔣來長、弟蔣富盛、妹蔣
    佩芳、外祖母顏何金柳）均已拋棄繼承，且經本院函詢王淑茵、蔣燕柱、顏金枝
    願否擔任被繼承人之遺產管理人，其均函覆無意願，又財政部國有財產局台灣南
    區辦事處亦無意願擔任本件遺產管理人等情，亦有卷證資料在卷可稽。而郭清寶
    律師係高雄律師公會登記願意擔任遺產管理人之人選，本院認具律師身分之人，
    不但具有法律規定之相關專業知識，其行止亦受有律師法之規範，是由其擔任被
    繼承人丁○○遺產管理人，應稱妥適。爰選任郭清寶律師為被繼承人丁○○之遺
    產管理人，處理關於被繼承人丁○○遺產之法律關係。
五、依民法第一千一百五十條前段，裁定如主文。
中　　　華　　　民　　　國　　九十三　　年　　　八　　　月　　三十一　　日
                              臺灣高雄地方法院家事法庭
~B法　　　官　施柏宏
右為正本係照原本作成。
如對本裁定抗告，須於裁定送達後十日內向本院提出抗告狀。
中　　　華　　　民　　　國　　九十三　　年　　　九　　　月　　　一　　　日
~B法院書記官　陳惠玲
